# 母公司购买少数股东股权后合并报表关于投资收益的抵消

提问人：liugonglg1 时间：2020-03-19 08:05:14
请教陈版主，母公司购买少数股东股权后合并报表关于投资收益的抵消应该如何处理：假设年初甲公司持有A公司51%的股权，A公司本年实现净利润 200 万，年末甲公司购买A公司少数股东的股权后，持有A股权的100%，合并报表年末抵消时，抵消长投时不会再出现少数股东权益，在抵消投资收益的时候是否应该出现少数股东损益，感觉年末少数股东权益都没了，不应该出现少数股东损益，但是又觉得购买行为发生在年末，这块弄不明白，还请陈版多多赐教！越详细越好。

回答人：chenyiwei
因为收购少数股权的交易发生在年末，因此子公司的全年净利润仍按原少数股权比例（49%）计算少数股东损益，但期末无少数股东权益。在合并报表中，需就【所支付的少数股权购买价款-（期初少数股东权益+本期少数股东损益+/-少数股东权益年内其他变动）】调整资本公积。在合并权益变动表中，期初少数股东权益和本期少数股东损益正常体现，按期末收购时点的少数股东权益金额，负数填列在“所有者投入和减少资本——其他”行与“少数股东权益”列交叉处的单元格内。